【裁判字號】    97,聲,1220
【裁判日期】    980113
【裁判案由】    停止強制執行
【裁判全文】
臺灣新竹地方法院民事裁定              97年度聲字第1220號
聲  請  人  台灣優力流通事業股份有限公司
法定代理人  乙○○
相  對  人  公園加油站股份有限公司
法定代理人  甲○○
上列當事人間請求停止強制執行事件，本院裁定如下：
    主  文
聲請人以新臺幣玖拾萬元供擔保後，本院九十七年度執字第二九
０三五號執行事件之強制執行程序，於本院九十七年度訴字第八
七八號債務人異議之訴事件裁判確定、和解、或其他原因而訴訟
終結前，應暫予停止。
    理  由
一、按有回復原狀之聲請或提起再審或異議之訴，或對於和解為
    繼續審判之請求，或提起宣告調解無效之訴，撤銷調解之訴
    ，或對於許可強制執行之裁定提起抗告時，法院依必要情形
    ，或依聲請定相當並確實擔保，得為停止強制執行之裁定，
    強制執行法第18條第2 項定有明文。
二、本件聲請意旨略以：聲請人前向相對人承租新華加油站，於
    97年11月10日因經營虧損提前終止雙方租賃合約，雙方並於
    當日進行加油站移交，另相對人並向聲請人購買新華站庫存
    油品，油品金額約為新台幣90萬餘元。詎相對人以聲請人未
    給付租金及違約金為由，拒不給付庫存油款，且竟執本院96
    年度新院民公國字第1028號公證書及加油站租賃合約書向本
    院聲請強制執行，現繫屬於本院97年度執字第29035號執行
    事件中。聲請人為此提起債務人異議之訴，並由本院以97年
    度訴字第878號債務人異議之訴事件審理中，倘上開強制執
    行程序續行執行，將致聲請人之財產遭受無法回復之損害，
    故願供擔保，請求在執行異議之訴判決確定前，停止本件強
    制執行之程序等語。
三、經查，聲請人上開主張之事實，業據提出本院民事起訴狀為
    證，並經本院調閱本院97年度執字第29035號強制執行事件
    及97年度訴字第878號債務人異議之訴事件等卷宗無訛。揆
    諸上開規定，聲請人聲請供擔保後停止上開強制執行程序，
    即為有理由，應予准許。惟按法院依強制執行法第18條第2
    項定擔保金額而准許停止強制執行之裁定者，該項擔保係預
    備供債權人因停止執行所受損害之賠償，其數額應依標的物
    停止執行後，債權人未能即時受償或利用該標的物所受之損
    害額，或其因另供擔保強制執行所受之損害額定之，非以標
    的物之價值或其債權額為依據（最高法院86年台抗字第442
    號裁判意旨可資參照）。次查，本院97年度執字第29035號
    強制執行事件，相對人即執行債權人公園加油站股份有限公
    司聲請對執行債務人即聲請人之執行債權額為新臺幣（下同
    ）360萬元，經本院執行處囑託臺灣板橋地方院扣得聲請人
    對第三人第一商業銀行五股分行之存股債權後，業已足額扣
    押，並將款項解入本院97年度執字第29035號執行處案款保
    管中，其餘超額查封部分，本院執行處亦將另行處理，此業
    經本院調取上開執行卷宗，並與承辦股連繫，查對明確。則
    聲請人聲請停止上開強制執行程序，所應供擔保之金額，依
    首揭說明，應為相對人因無法強制執行以滿足其債權期間所
    生之利息損失，即應以前開債權本息總額按法定利率，計算
    至前揭異議之訴確定終結時之金額為適當。本院審酌相對人
    上開執行名義之債權額、因未能即時依強制執行程序受償之
    損害額及聲請人所提起之執行異議之訴案情之繁簡程度，並
    參考各級法院辦案期限實施要點規定，判決確定所需耗費之
    訴訟時間等情，預估聲請人提起執行異議之訴獲准停止執行
    因而致相對人之執行延滯期間為5年，再以相對人本得執行
    之債權本息總額為360萬元，按法定利率年息5％計算，本件
    相對人因聲請人提起債務人異議之訴，因而停止執行致相對
    人債權人未能即時受償之損害額約為90萬元（計算式：執行
    債權額360萬元×利率5％×5年=90萬元），爰酌定聲請人應
    供擔保金額為90萬元。
四、據上論結，聲請人之聲請為有理由，依強制執行法第18條第
    2項，裁定如主文。
中    華    民    國    98    年    1    月    13    日
                  民事第一庭  法  官  蔡孟芳
以上正本證明與原本無異。
如對本裁定抗告須於裁定送達後10日內向本院提出抗告狀。
中    華    民    國    98    年    1    月    13    日
                              書記官  李慧娟


司法院資訊處製作；財團法人民間司法改革基金會備份。
